臺灣橋頭地方法院民事裁定
110年度簡上字第93號
上  訴  人  詹金品  
訴訟代理人  應少凡律師
            林石猛律師
            高鈺婷律師
被上訴人    林素珍  
            詹勳利  
            詹勳安  
參加人訴訟  
人          詹金信  
上列當事人間請求給付票款事件，上訴人對於民國111年8月10日
本院110年度簡上字第93號第二審判決提起上訴，本院裁定如下
：
    主  文
上訴駁回。
第三審訴訟費用由上訴人負擔。
    理  由
一、按對於簡易訴訟程序之第二審裁判，其上訴利益逾第466條
    所定之額數者，當事人僅得以其適用法規顯有錯誤為理由，
    逕向最高法院提起上訴或抗告；又對於簡易訴訟程序之第二
    審裁判，提起第三審上訴或抗告，須經原裁判法院之許可；
    前項許可，以訴訟事件所涉及之法律見解具有原則上之重要
    性者為限；如原裁判法院認為不應許可者，應以裁定駁回其
    上訴或抗告，民事訴訟法第436條之2第1項、第436條之3第1
    項、第2項、第3項後段分別定有明文。另所謂適用法規顯有
    錯誤者，在本件上訴程序，係指本審所為第二審判決，就自
    行確定之事實，適用法規之法律上判斷，顯有錯誤者而言。
    至於本審判決認定事實錯誤、或就當事人提出之事實或證據
    ，疏於調查或漏未調查，僅生認定事實不當、調查證據欠周
    或判決不備理由之問題，均與適用法規顯有錯誤有間，大法
    官釋字第177號解釋及最高法院分別著有71年臺再字第30號
    、63年臺上字第880號、80年度臺上字第1326號裁判意旨可
    資參照。至於所謂「原則上之重要性」者，係指該訴訟事件
    所涉及之法律問題意義重大，而有加以闡釋之必要者而言。
    即必須判決適用法規顯有錯誤，違背法律之基本精神，依一
    般社會觀念，認為已影響實質之公平者，始得相當。
二、本件上訴意旨略以：就附表本票1、2、3、5、10部分，按票
    據之無因性與文義性，執票人行使票據債權，本無須就原因
    關係舉證。就附表本票4部分。詹益山給付175,104元、150
    萬元，共計1,675,104元予上訴人之目的，係代參加人清償
    本票4之債務2,311,100元，惟仍非足額清償；就附表本票8
    部分，上訴人與參加人並未約定需待投資利益結算後始能行
    使之；就附表本票9部分，上訴人對「貸款6,333,399元為博
    愛路房屋購入成本」有所爭執。故原判決有違反民事訴訟法
    第286條規定及判決不備理由，有違舉證分配原則，違背論
    理法則，舉證責任分配錯誤，認定事實違背證據法則等情形
    等語。並聲明：㈠原判決關於駁回後開第二項之訴部分廢棄
    。㈡被上訴人應連帶給付上訴人24,365,328元，及自107年10
    月9日起至清償日止按年息6％計算之利息；及應連帶給付上
    訴人6,200,000元，及自107年10月9日起至清償日止按年息1
    8.25％計算之利息。
三、經查：
  ㈠上訴人前開主張原判決認定之事實有未盡調查義務、判決不
    備理由、違反證據法則、經驗法則及論理法則，及違反民法
    第98條、第321條、第322條、第323條、民事訴訟法第196條
    、第276條等論述，均與適用法規顯有錯誤有間，全屬原審
    法院證據取捨、事實認定之範疇，亦無原則上重要之法律見
    解可言。
  ㈡按按票據債務人依票據法第13條前段規定之反面解釋，對票
    據執票人主張兩造間存有直接抗辯之事由，而提起確認票據
    債權不存在之訴者，因票據係文義證券及無因證券，屬不要
    因行為，票據行為一經成立後，即與其基礎之原因關係各自
    獨立。此項票據之無因性，為促進票據之流通，應絕對予以
    維護，不問其是否為票據直接前、後手間而有不同。故執票
    人於上開訴訟中，祇須就該票據作成之真實負證明之責，對
    於票據給付之原因，並不負證明之責任。票據債務人應就其
    抗辯之原因事由，負舉證責任，俾貫徹票據無因性之本質，
    以維票據之流通性。唯有當票據基礎之原因關係確立後，法
    院就此項原因關係進行實體審理時，當事人於該原因關係是
    否有效成立或已否消滅等事項有所爭執，始應適用各該法律
    關係之舉證責任分配原則。如發票人一旦提出其基礎原因關
    係不存在之對人抗辯，執票人自應就該基礎原因關係存在之
    積極事實，負舉證責任，業經最高法院以87年度台上字第16
    01號、106年度台上字第299號、106年度台簡上第1號、104
    年度台上字第39號判決闡釋在案，並與最高法院110年度台
    簡上字第10號判決意旨相同，且經本院判決加以援引作為解
    釋、適用票據法第13條之依據，是附表本票1、2、3、5、10
    部分所主張違反票據法第13條及民事訴訟法第277條規定，
    無再由最高法院加以闡釋之必要。
  ㈢就本票4、8、9部分，無論係上訴人辯稱詹益山給付之175,10
    4元代償款是否已為清償，兩造是否約定200萬元投資利益結
    算後使得行使，或被上訴人提出之博愛路房屋售屋分配款抵
    銷抗辯等節，均經本院斟酌全案卷證後，於判決理由中詳述
    得心證之理由，上訴意旨無非僅就原判決認定事實再加以爭
    執，要屬取捨證據與事實認定之問題，而與適用法規顯有錯
    誤之情形無涉，且亦無所涉法律見解具有原則上重要性，而
    有待最高法院加以闡釋之情事，揆諸首揭說明，上訴人提起
    第三審上訴，自不應許可。
四、綜上所述，上訴意旨無非均在指摘本院判決取捨證據、認定
    事實之職權行使為不當，並無所涉及之法律見解具有原則上
    重要性之情事，上訴人提起第三審上訴，自不應許可，應予
    駁回。
五、據上論結，本件上訴不應許可，裁定如主文。
中　　華　　民　　國　　111 　年　　11　　月　　7 　　日
　　　　　　民事第一庭　審判長法　官　李怡諄
　　　　　　
　　　　　　　　　　　　　　　法　官　饒佩妮
　　　　　　
           　　　　　　       法　官　張琬如
以上正本係照原本作成。
如對本裁定抗告須於裁定送達後10日內向本院提出抗告狀，並繳
納裁判費新臺幣1,000元。
中　　華　　民　　國　　111 　年　　11　　月　　7 　　日
                             書記官   陳儀庭
附表：       編號 發票人     發票日     到期日   票面金額  票據號碼 發票人欄位所載「連帶保證人」  1 詹金信 102 年4 月1 日 105 年3 月30日 6,200,000 元 TH0000000 林素珍、詹勳利、詹勳安  2 詹金信 104 年12月18日 105 年1 月12日 2,800,000 元 WG0000000 林素珍、詹勳利、詹勳安  3 詹金信 104 年12月18日 105 年1 月12日 1,574,400 元 WG0000000 林素珍、詹勳利、詹勳安  4 詹金信 104 年12月18日 105 年1 月31日 2,311,100 元 WG0000000 林素珍、詹勳利、詹勳安  5 詹金信 104 年12月18日 105 年4 月16日 4,340,000 元 WG0000000 林素珍、詹勳利、詹勳安  6 詹金信 104 年12月18日 105 年1 月13日 1,250,000 元 WG0000000 林素珍、詹勳利、詹勳安  7 詹金信 104 年12月18日 105 年1 月12日 5,700,000 元 WG0000000 林素珍、詹勳利、詹勳安  8 詹金信 104 年12月24日 105 年1 月30日 2,000,000 元 WG0000000 林素珍、詹勳利、詹勳安  9 詹金信 104 年12月24日 105 年1 月30日 2,000,000 元 WG0000000 林素珍、詹勳利、詹勳安 10 詹金信 104 年12月24日 105 年1 月30日 10,000,000元 WG0000000 林素珍、詹勳利、詹勳安                              合  計    38,175,500元